【裁判字號】    99,上訴,983
【裁判日期】    990728
【裁判案由】    違反毒品危害防制條例
【裁判全文】
臺灣高等法院臺中分院刑事判決         99年度上訴字第983號
上  訴  人  臺灣彰化地方法院檢察署檢察官
上  訴  人
即  被  告  乙○○
選任辯護人  張淑琪  律師
上列上訴人因被告違反毒品危害防制條例案件，不服臺灣彰化地
方法院98年度訴字第1160號中華民國99年2月25日第一審判決（
起訴案號：臺灣彰化地方法院檢察署98年度偵緝字第285號、98
年度偵字第4550號），提起上訴，本院判決如下：
    主  文
原判決關於販賣第二級毒品予吳嘉忠（即附表編號四）及定執行
刑部分均撤銷。乙○○販賣第二級毒品，處有期徒刑柒年陸月，
未扣案之販賣第二級毒品所得新臺幣陸仟元沒收，如全部或一部
不能沒收時，以其財產抵償之。扣案MUCH牌手機壹支（序號0000
00000000000）沒收之。
其他上訴（附表編號一、二、三及無罪部分）駁回。
本判決第二項撤銷改判部分與前項上訴駁回（附表編號一、二、
三）部分，應執行有期徒刑拾年，未扣案之販賣第二級毒品所得
新臺幣壹萬柒仟伍佰元沒收，如全部或一部不能沒收時，以其財
產抵償之。扣案MUCH牌手機（序號000000000000000）、LG牌手
機（序號000000000000000）共貳支，均沒收之。
    事  實
一、乙○○前曾因施用毒品案件，經臺灣雲林地方法院於民國（
    下同）87年11月22日以87年度毒聲字第572號裁定送觀察、
    勒戒後，認無繼續施用毒品之傾向，於87年12月11日執行完
    畢釋放，並由臺灣雲林地方法院檢察署於87年12月10日以87
    年度偵字第5745號為不起訴處分確定。再因施用毒品案件，
    經臺灣雲林地方法院於88年4月17日以88年度毒聲字第499號
    裁定送觀察、勒戒後，認無繼續施用毒品之傾向，而於88年
    5月11日執行完畢釋放，由臺灣雲林地方法院檢察署於88年5
    月12日以88年度偵字第2356號為不起訴處分確定。又：於
    80年間，因贓物案件，經原審法院以80年度易字第486號判
    處有期徒刑6月確定；又於80年間，因偽造有價證券案件，
    經臺灣板橋地方法院以80年度訴字第842號判處有期徒刑4年
    6月確定，上開2罪定應執行刑有期徒刑4年8月，82年9月4日
    假釋出監後，復經撤銷假釋，尚有殘刑2年3月3日。於83
    年間，因違反麻醉藥品管理條例案件，經本院以83年度上易
    字第2409號判處有期徒刑7月確定；於84年間，因侵占案件
    ，經本院以84年度上易字第461號判處有期徒刑4月確定；於
    84年間，因肅清煙毒條例案件，經本院以84年度上訴字第22
    92號判處有期徒刑3年1月確定，上開3罪定應執行有期徒刑3
    年10月。接續執行，87年5月20日再度假釋出監，復經
    撤銷假釋，尚有殘刑2年10月21日。於88年間，因販賣
    毒品案件，經最高法院以92年度台非字第11號判處有期徒刑
    7年6月確定，合併執行，97年3月12日假釋出監，復經
    撤銷假釋，尚有殘刑1年30日。於98年3月25日，因違反
    毒品危害防制條例案件，經原審法法院以98年度訴字第94 5
    號各判處有期徒刑1年、8月，定應執行刑有期徒刑1年6月，
    再經本院以98年度上訴字第1705號上訴駁回確定，合併
    執行，尚未執行完畢（不構成累犯）。
二、乙○○明知甲基安非他命係毒品危害防制條例管制之第2級
    毒品，任何人不得持有、販賣，詎其經透過吳嘉忠介紹，於
    98年3月初認識吸毒者丙○○後，竟基於販賣第二級毒品甲
    基安非他命、安非他命以營利之犯意，以0000000000號手機
    （SIM卡申登人為李銘松，搭配乙○○所有之MUCH牌手機、
    序號000000 000000000使用）、0000000000手機（SIM卡申
    登人為張世兒，搭配乙○○所有之LG牌手機、序號00000000
    0000000使用）為聯絡工具，作為與丙○○及吳嘉忠聯繫販
    賣甲基安非他命之方式，進而販賣甲基安非他命、安非他命
    毒品，詳情如附表所示。
三、嗣因彰化縣警察局溪湖分局報請臺灣彰化地方法院檢察署檢
    察官指揮偵辦，並依法向原審法院聲請對丙○○使用之0000
    000000號、吳嘉忠使用0000000000、0000000000、00000000
    00、0000000000號等門號實施通訊監察，發現丙○○、吳嘉
    忠均與乙○○有毒品往來。復因乙○○涉及另一強盜案件，
    於98年3月25日15時45分，在彰化縣二林鎮○○○街2號4樓
    之5乙○○女友江慧玲住處，為警方拘提搜索，並扣得上述
    手機空機（MUCH牌000000000000000、LG牌手機00000000000
    0000）2支。
四、案經彰化縣警察局溪湖分局報請臺灣彰化地方法院檢察署檢
    察官偵查起訴。
    理  由
壹、有罪部分：
一、證據能力部分：
  (一)按被告以外之人於偵查中向檢察官所為之陳述，除顯有不可
    信之情況者外，得為證據，刑事訴訟法第159條第1項、第15
    9條之1第2項分別定有明文。刑事訴訟法第159條之1第2項立
    法意旨，係因檢察官依法有訊問被告、證人及鑑定人之權，
    證人、鑑定人並須依法「具結」，且檢察官向被告以外之人
    所取得之陳述，原則上均能遵守法律規定，不致違法取供，
    其可信性極高，為兼顧理論與實務，因而規定除顯有不可信
    之情況者外，得為證據（最高法院95年度臺上字第3697號判
    決意旨參照）。本件證人丙○○、吳嘉忠接受檢察官訊問時
    所為之證述及陳述，經具結作證，無證據顯示證人於偵訊時
    所為之證述係出於非任意性或有何顯不可信之情況；又證人
    丙○○於原審法院審理時復傳訊其到庭應訊具結作證在卷，
    並賦予被告乙○○及其辯護人對質詰問之機會，審酌上開證
    據資料製作時之情況，查無有何顯不可信及違法不當之瑕疵
    ，認為以之作為證據應屬適當，揆諸前開規定，證人丙○○
    、吳嘉忠於檢察官偵訊時之證述應認具有證據能力。
  (二)現行刑事訴訟法採行直接審理原則及言詞審理原則，並保障
    被告之反對詰問權，明定被告以外之人於審判外之言詞或書
    面陳述，除法律有規定者外，原則上不得作為證據。另為兼
    顧現實需要及真實之發現，乃本於例外從嚴之立場，許於具
    備必要性及可信性之特別情況下，例外地承認其有證據能力
    。刑事訴訟法第159條之3 規定：「被告以外之人於審判中
    有下列情形之一，其於檢察事務官、司法警察官或司法警察
    調查中所為之陳述，經證明具有可信之特別情況，且為證明
    犯罪事實之存否所必要者，得為證據：一、死亡者。二、身
    心障礙致記憶喪失或無法陳述者。三、滯留國外或所在不明
    而無法傳喚或傳喚不到者。四、到庭後無正當理由拒絕陳述
    者。」其立法理由在於考量審判程序中，一旦發生事實上無
    從為直接審理之原因，如一概否定該陳述之證據適格，不免
    違背實體真實發現之訴訟目的，為補救採納傳聞法則，實務
    上所可能發生蒐證困難之問題，始例外地承認該審判外之陳
    述，得採為證據。是該法條第三款規定「滯留國外或所在不
    明『而』無法傳喚或傳喚不到者」，稽其前後文義及立法意
    旨，所謂「傳喚不到」，顯係指「滯留國外或所在不明而傳
    喚不到」而言，亦即以「滯留國外或所在不明」為其前提，
    倘無滯留國外或所在不明之情形，只是單純傳喚不到，自無
    該條款之適用（最高法院93年度台上字第5351號判決參照）
    。證人吳嘉忠因販賣毒品案，經本院判處有期徒刑16年確定
    ，嗣因逃亡經通緝之事實，有卷附全國通緝紀錄表附卷可查
    ，且經原審四度傳喚及一次拘提均未到場，證人既所在不明
    而傳喚不到，且審酌證人與被告間多次涉及毒品交易之電話
    對話內容及證人販賣毒品經判刑確定之事實，證人於警詢之
    供述，具有可信之特別情況且為證明犯罪事實所必要，自有
    證據能力。
  (三)當事人、代理人或辯護人於法院調查證據時，知有第159條
    第1項不得為證據之情形，而未於言詞辯論終結前聲明異議
    者，視為有前項之同意，刑事訴訟法第159條之5第2項定有
    明文，乃係基於證據資料愈豐富，愈有助於真實發現之理念
    ，酌採當事人進行主義之證據處分權原則，並強化言詞辯論
    主義，透過當事人等到庭所為之法庭活動，在使訴訟程序順
    暢進行之要求下，承認傳聞證據於一定條件內，得具證據適
    格。此種「擬制同意」，因與同條第一項之明示同意有別，
    實務上常見當事人等係以「無異議」或「沒有意見」表示之
    ，斯時倘該證據資料之性質，已經辯護人閱卷而知悉，或自
    起訴書、原審判決書之記載而了解，或偵、審中經檢察官、
    審判長、受命法官、受託法官告知，或被告逕為認罪答辯或
    有類似之作為、情況，即可認該相關人員於調查證據之時，
    知情而合於擬制同意之要件（最高法院96年度臺上字第4174
    號判決意旨參見）。經查，檢察官、被告、選任辯護人於本
    院準備程序及審判期日中，對本院下述所引用之其他相當證
    據，未表示意見，且迄至言詞辯論終結前亦未聲明異議，本
    院審酌上開證據資料製作時之情況，尚無違法不當及證明力
    明顯過低之瑕疵，亦認為以之作為證據應屬適當，揆諸前開
    規定，認後述所引用證據之證據能力均無疑義。
  (四)又本案引用之吳嘉忠使用0000000000（原審98年度聲監字11
    9號）、0000000000（原審98年度聲監字第55號、98年度聲
    監續字第97號）、0000000000（原審98年度聲監字第55號、
    98年度聲監續字第97號）、0000000000（原審98年度聲監字
    第55號、98年度聲監續字第97號）、丙○○使用之00000000
    00號（98年度聲監字第119號）譯文，均經原審合法核發通
    訊監察書（見溪警分偵字第0980008194號卷第34頁以下）而
    錄得對話內容，且下列引用之通聯記錄均依法向電信公司調
    閱取得，均非傳聞證據，具有證據能力，應無疑義。
二、訊據被告乙○○矢口否認有販賣第二級毒品甲基安非他命予
    陳佩伶、吳嘉忠犯行，辯稱：伊與陳佩伶雖有多次共同施用
    毒品Ｋ他命，但未販賣、轉讓或幫助陳女購買甲基安非他命
    行為；陳佩伶積欠伊1萬多元債務，可能因伊索討債務時口
    氣不佳，陳女才有不實之指訴；陳女之證述前後不一致，應
    有瑕疵可指云云；另被告於原審審理程序時，承認確實於附
    表編號二、三之時間、地點與證人丙○○見面，但否認於附
    表編號一時地與與證人丙○○見面，亦否認有何甲基安非他
    命交易，辯稱：98年3月9日凌晨我可能前往斗六，但我沒有
    與丙○○見面，也沒有販賣毒品給她；98年3月11日、18日
    我雖然與丙○○在汽車旅館見面，但並非販賣毒品給她云云
    。
三、本院查：
  (一)證人丙○○於98年4月7日經搜索，驗尿呈「甲基安非他命」
    陽性反應，經裁定觀察勒戒（98年6月16日臺灣雲林地方法
    院98年度毒聲字第162號裁定）。證人丙○○於98年5月25日
    檢察官偵訊中結證稱（98年度偵緝字第285號卷第153頁）：
    「（提示98年4月7日、5月19日彰化縣警察局溪湖分局2次警
    詢筆錄，共3次筆錄，是否屬實？）答：實在。」「（問：
    你是否認識乙○○？）答：認識」「（問：你都是如何稱呼
    他？）答：我都叫他『南哥』，有時會叫他『哥』」「（問
    ：你認識他多久？）答：不久，大約於今年與吳嘉忠認識後
    不久才認識他的」「（問：你與他是何關係？）答：我是先
    認識吳嘉忠，再與乙○○認識」「（問：你是否有向乙○○
    買過毒品？）答：有」「（問：你都向他買何種毒品？）答
    ：第2級毒品安非他命。．．」「（問：第1次是否於98年3
    月初某日，在雲林縣斗六市鎮○路98號前【萊爾富超商前】
    ，你以3000元向他購買毒品安非他命1包？）答：是」「（
    問：第2次是否於98年3月初某日，在雲林縣斗六市鎮○路87
    號113號房【沐堤汽車旅館】，你用3000元向他購買2級毒品
    安非他命1包？）答：是」「（問：這2次交易的方式為何？
    ）答：1手交錢，1手交貨，乙○○先將2級毒品給我，我再
    將3000元拿給他的方式完成交易」「（問：這2次是否只有
    你一人自已去？）答：是」「（問：第3次是否於98年3月中
    旬某日，在雲林縣西螺鎮○○○路27號126號房【愛琴海汽
    車旅館】，你用5500元向他購買2級毒品安非他命1包？）答
    ：是」「（問：這一次交易的方式為何？）答：也是1手交
    錢，1手交貨的方式完成交易」「（問：這一次是否只有你
    一人自已去？）答：是」等語，已經就與被告認識經過，購
    毒大概情形供述明確。
  (二)附表編號一交易部分：
  1.證人丙○○於原審審理中結證稱:「（問：你有無在斗六萊
    爾富向被告購買甲基安非他命？）答：有。當時是凌晨，正
    確的時間忘記了」「（問：如何向他購買？）答：與他通電
    話。我在電話中跟他說『術語』，他就知道了。術語是什麼
    ，我現在忘記了」「（問：你買了多少錢？）答：約三千元
    」「（問：如何給錢？）答：當場先給被告七百元，之後再
    給錢，就是隔幾天再給錢，我確定有給完錢」「（問：第一
    次在凌晨向被告買毒品，為何你們會約在凌晨？）答：那時
    候被告要求的」「（問：98年3月9日下午2時37分譯文中，
    你說『不錯、很好』，你是指毒品的品質不錯、很好的意思
    嗎？提示電話譯文並告以要旨）答：是的。我用過覺得不錯
    。」等語（原審卷三第45頁以下），此核與證人丙○○先前
    與於警訊、偵訊之陳述前後一致。
  2.再比對證人丙○○與被告於98年3月初之通聯紀錄，98年3
    月9日凌晨雙方有明顯互動，且基地台位置與證人丙○○所
    證述交易地點「斗六市鎮○路98號萊爾富超商」接近。被告
    曾於98年3月26日強盜案警訊筆錄中自述：自己於98年3月9
    日凌晨2～3時許，在台中縣大里市市農會附近向綽號「穩仔
    」以新台幣2萬5000元購買半錢海洛因、2錢安非他命（筆錄
    見原審卷一第108頁），核對被告之0000000000通聯基地台
    位置，被告於98年3月9日之02時16分起，基地台位置由雲林
    縣莿桐鄉開始北上，於02時46分至03時18分出現彰化市○○
    路、孝德街、台中縣大肚鄉○○路、台中市○○路○段、三
    段等地（見原審卷二第100-101頁），被告顯然行駛高速公
    路北上。故而可以確定：被告確實於98年3月9日凌晨先由彰
    化縣二林鎮南下到雲林縣斗六市，再由雲林縣斗六市北上前
    往台中向上游購毒之事實。然被告既然排定要北上台中，卻
    刻意於凌晨時分南下雲林縣斗六市證人丙○○住處附近，此
    事極不尋常。
┌────────────────────┬─────────┬───────────┐
│通聯者                                  │始話日期 時間     │ 基地台位置           │
├────────────────────┼─────────┼───────────┤
│0000000000乙○○→發話→0000000000吳嘉忠│2009/3/8 22:58:57 │江：彰化縣二林鎮西平里│
│                                        │         22:59:57 │    中正路61號        │
│0000000000乙○○→發話→0000000000丙○○│2009/3/9 00:25:40 │江：雲林縣二崙鄉油車  │
│                                        │         00:26:29 │    村山子門9-10號(F) │
│0000000000乙○○→發話→0000000000丙○○│2009/3/9 01:36:29 │江：雲林縣西螺鎮茄苳  │
│                                        │         01:38:22 │    段970及971地號    │
│0000000000乙○○→發話→0000000000丙○○│2009/3/9 01:50:46 │江：雲林縣斗六市中和  │
│                                        │         01:52:34 │    里太平路235號12樓 │
│0000000000丙○○→發話→0000000000乙○○│2009/3/9 01:55:36 │江：雲林縣斗六市中和  │
│                                        │         01:56:12 │    里太平路235號12樓 │
│0000000000丙○○→發話→0000000000乙○○│2009/3/9 14:37:26 │江：臺中市西屯區何源  │
│                                        │         14:40:27 │    里文心路三段361號 │
│陳:南哥喔!..哥哥，還在睡覺..方便講話嗎? │                  │     6F               │
│江:剛睡起來                             │                  │陳：雲林縣斗六市大學  │
│陳:很累喔..要找你呢                     │                  │    路一段599之6號14F │
│江:晚一點啦                             │                  │                      │
│陳:你知道嗎，剛剛「嘉和」打電話來跟我嗆 │                  │                      │
│   聲說，說我腦袋在想什麼不知道有的沒有 │                  │                      │
│   的，很白目，他說都在你旁邊啦。       │                  │                      │
│江:好啦，晚一點再打給你                 │                  │                      │
│陳:【因為..有要..】                     │                  │                      │
│江:很急嗎?                              │                  │                      │
│陳:【有啊，很好啊，不錯啊】             │                  │                      │
│江:晚一點再打給你                       │                  │                      │
│陳:因為他有打電話給我說看能不能快一點   │                  │                      │
│江:好啦                                 │                  │                      │
│陳:還有妹妹之前跟你問過有沒有..撲克牌那 │                  │                      │
│   個                                   │                  │                      │
│江:我知道啦，現在外面很缺啦             │                  │                      │
│陳:嘿啊..【不錯喔】..我昨天看看..那可以 │                  │                      │
│（98年度偵緝字第285號卷第20頁）         │                  │                      │
│                                        │                  │                      │
│0000000000乙○○→發話→0000000000丙○○│2009/3/9 19:48:57 │江:彰化縣二林鎮後厝   │
│                                        │         19:50:15 │   里11鄰斗苑路四段   │
│                                        │                  │   357號              │
└────────────────────┴─────────┴───────────┘
  3.上述98年3月9日凌晨0時至1時，被告確實有從彰化二林住處
    出發，經由雲林二崙、西螺往斗六市移動與證人丙○○會合
    之跡象，而1時50-56分，被告連接基地台「雲林縣斗六市○
    ○里○○路235號12樓」（見原審卷二第100頁背面），因斗
    六市○○路接近鎮南路，與丙○○稱98年3月初凌晨在「斗
    六市鎮○路98號萊爾富超商前」購毒之指訴吻合，而丙○○
    另一支手機0000000000通聯於98年3月9日之00時39分出現基
    地台「雲林縣斗六市○○路○段203號12F」（原審卷二第47
    1頁），亦與被告有會合跡象，可知證人丙○○所述購毒過
    程，並非虛構。又上述同日14時37分譯文，證人丙○○譯文
    中所說「很好、不錯」已證述是當日凌晨購買甲基安非他命
    施用後感覺品質很不錯，故附表編號一交易，事證明確，已
    可認定。
  (三)附表編號二交易部分:
  1.證人丙○○於原審審理中結證稱：「（問：你有無在斗六沐
    堤汽車旅館向被告買過？）答：有。時間我忘記了」「（問
    ：這次購買毒品如何聯絡？）我先打電話給被告」「（問：
    你也是當場交付金錢嗎？）我有付錢給他，我有付清」「（
    問：是被告親自交付毒品給你的嗎？）答：是的」「（提示
    98年3月11日下午12時30分電話譯文，第二次在沐堤汽車旅
    館時，被告有跟你說他人在睡覺，他交待櫃台有事自己上來
    就好了，是否如此？提示並告以要旨）答：是的」等語（原
    審卷三第46頁背面以下），核與證人丙○○先前警偵訊中所
    證述98年3月初午後在雲林縣斗六市鎮○路87號沐提汽車旅
    館向被告購買3000元甲基安非他命之證述，前後均一致。被
    告亦不否認確實98年3月11日12時30分許，確實在沐堤汽車
    旅館與證人丙○○見面。
  2.另通聯記錄及通訊監察譯文如下：
┌────────────────────┬──────────┬────────┐
│通聯者                                  │ 始話日期     時間  │基地台位置      │
├────────────────────┼──────────┼────────┤
│0000000000乙○○→發話→0000000000丙○○│2009/3/11 02:06:58  │江:彰化縣員林鎮 │
│                                        │          02:08:55  │   大同路二段2  │
│                                        │                    │   號7樓        │
│0000000000乙○○→發話→0000000000丙○○│2009/3/11 08:14:26  │江:彰化縣員林鎮 │
│                                        │          08:17:41  │   員水路二段30 │
│                                        │                    │   4號          │
│0000000000乙○○→發話→0000000000丙○○│2009/3/11 10:45:38  │江:雲林縣西螺鎮 │
│                                        │          10:46:02  │   中山路225號  │
│                                        │                    │江:雲林縣斗六市 │
│                                        │                    │   太平路235號  │
│                                        │                    │   12樓         │
│0000000000乙○○→發話→0000000000丙○○│2009/3/11 11:53:09  │江:雲林縣斗六市 │
│                                        │          11:54:09  │   鎮南路176號  │
│0000000000丙○○→發話→0000000000乙○○│2009/3/11 12:30:23  │江：雲林縣斗六市│
│                                        │          12:30:43  │    鎮南路176號 │
│陳:哥喔!要等我一下，我要等我媽媽機車回來│                    │陳：雲林縣斗六市│
│江:啥                                   │                    │    大學路一段  │
│陳:我等我媽媽騎摩托車回來，因為我沒有摩 │                    │    599之6號14F │
│   托車                                 │                    │                │
│江:我有交代櫃檯了，你如果回來我在睡覺你 │                    │                │
│   就自己上來好了                       │                    │                │
│陳:OK.我知道。                          │                    │                │
│ （98年度偵緝字第285號卷第20頁）        │                    │                │
│0000000000乙○○→發話→0000000000丙○○│2009/03/11 13:26:53 │江：雲林縣斗六市│
│                                        │           起148秒  │    太平路235號 │
│                                        │                    │                │
└────────────────────┴──────────┴────────┘
    上述通聯及譯文，證明被告與證人丙○○於98年3月11日從
    凌晨起密集通聯，且被告係於接近中午時分才專程由彰化縣
    前往雲林斗六市，進住到汽車旅館內，又98年3月11日之12
    ：24～14：28被告0000000000通聯均維持「斗六市鎮○路
    176號」基地台（見原審卷二第111頁），與斗六市鎮○路87
    號「沐提汽車旅館」接近。被告尚在12時30分之譯文中表示
    已經交代櫃檯人員，請丙○○直接進來旅館房間。而被告與
    證人丙○○既非男女朋友，證人直接前往汽車旅館與被告見
    面，動機與目的均不單純，故證人丙○○稱該次目的是為了
    購買甲基安非他命毒品，亦可採信。
  (四)附表編號三交易部份:
  1.證人丙○○於原審審理中結證稱:「（問：你有無在愛琴海
    汽車旅館向被告購買毒品？）答：有。時間真的都忘記了。
    我也是之前先打電話聯繫被告」「（問：電話中有無提到要
    買什麼東西？）答：一樣有說術語」「（問：愛琴海這次也
    是被告親自交付毒品給你嗎？）答：是的」「（問：98年3
    月18日下午2時許你電話中提到126房，是否就是你說在愛琴
    海汽車旅館交易安非他命那段通話？提示並告以要旨）答：
    是的」等語（原審卷三第46頁以下），核與其先前警偵訊所
    述前後一致。
  2.且經監聽有下列譯文及通聯：
┌────────────────────┬──────────┬────────┐
│                                        │ 始話日期     時間  │基地台位置      │
├────────────────────┼──────────┼────────┤
│0000000000乙○○→發話→0000000000丙○○│2009/3/18 03:16:36  │江：彰化縣二林鎮│
│                                        │          03:17:06  │    北平里民享街│
│江:你另外一支電話怎麼都打不通了         │                    │    37號        │
│陳:另外一支..喔，那支沒有在用了         │                    │陳：雲林縣斗六市│
│江:沒有在用了喔..啊怎樣                 │                    │    大學路一段  │
│陳:好...嘿..我再打給你..我忙一下        │                    │    599之6號14F │
│江:你在忙喔，好                         │                    │                │
│ （98年度偵緝字第285號卷第21頁）        │                    │                │
│                                        │                    │                │
│0000000000丙○○→發話→0000000000乙○○│2009/3/18 03:32:36  │江：彰化縣二林鎮│
│陳:哥，你在忙喔                         │          03:33:43  │    北平里民享街│
│江:忙完了嘛                             │                    │    37號        │
│陳:剛忙完..你剛忙完喔..你剛下班喔       │                    │陳：雲林縣斗六市│
│江:你說什麼                             │                    │    大學路一段59│
│陳:我說你下班了喔                       │                    │    9之6號14F   │
│江:現在才從「苗栗」回來而已             │                    │                │
│陳:【喔..你去玩回來喔...聽有嗎?】       │                    │                │
│江:【有啦.怎樣】                        │                    │                │
│陳:你在做什麼                           │                    │                │
│江:就剛回來而已，現在開始要出門         │                    │                │
│陳:是喔..這樣                           │                    │                │
│江:啊你準備好了沒有                     │                    │                │
│陳:有勒                                 │                    │                │
│江:有吼，好啦                           │                    │                │
│陳:有夠晚的                             │                    │                │
│江:好啦..OK..好啦。                     │                    │                │
│（98年度偵緝字第285號卷第21頁）         │                    │                │
│                                        │                    │                │
│0000000000乙○○→發話→0000000000丙○○│2009/3/18 04:30:44  │江：彰化縣竹塘鄉│
│江:你有人可以載你過來西螺嗎             │          04:32:03  │    竹林路一段24│
│陳:西螺喔，我要想一下                   │                    │    4巷26號     │
│江:怎樣                                 │                    │江：彰化縣竹塘鄉│
│陳:要想啦..西螺..一樣哪裡嗎?            │                    │    五庄子段299-│
│江:什麼一樣那裡?                        │                    │    12地號      │
│陳:是那天那裡嗎?                        │                    │陳：雲林縣斗六市│
│江:什麼那裡..一樣那裡                   │                    │    大學路一段59│
│陳:西螺嗎                               │                    │    9之6號14F   │
│江:嘿啊                                 │                    │                │
│陳:打看看會不會起來                     │                    │                │
│江: 你之前是在溪州，那不是西螺，西螺在莿│                    │                │
│    桐下來而已，你那天那裡是溪州，那個不│                    │                │
│    一樣，還差很遠勒                    │                    │                │
│陳:我哪知道，..這樣勒                   │                    │                │
│江:你看要怎樣，..你怎麼每               │                    │                │
│（98年度偵緝字第285號卷第21頁）         │                    │                │
│                                        │                    │                │
│0000000000丙○○→發話→0000000000乙○○│2009/3/18 11:27:09  │江：雲林縣西螺鎮│
│                                        │          11:27:58  │    大同路50-1號│
│陳:哥..你有起床了嗎                     │                    │江：雲林縣西螺鎮│
│江:大聲一點我聽不到                     │                    │    中興里延平路│
│陳:我說起床了嗎?                        │                    │    353號       │
│江:剛起來啦                             │                    │陳：雲林縣斗六市│
│陳:剛起來喔..阿你人在哪裡               │                    │    大學路一段59│
│江:西螺啦                               │                    │    9之6號      │
│陳:那你等一下要過來還是我要過去         │                    │                │
│江:你過來啦                             │                    │                │
│陳:好...那我等一下要出門的話再打給你，  │                    │                │
│   好不好                               │                    │                │
│江:嗯                                   │                    │                │
│ （98年度偵緝字第285號卷第22頁）        │                    │                │
│                                        │                    │                │
│0000000000丙○○→發話→0000000000乙○○│2009/3/18 13:30:06  │江：雲林縣西螺鎮│
│                                        │          13:31:19  │    大同路50-1號│
│陳:喂，哥，你在西螺是吧?                │                    │陳：雲林縣斗六市│
│江:是啦                                 │                    │    大學路一段59│
│陳:啊你有方便過來還是我要過去           │                    │    9之6號      │
│江:你怎樣跟我說的，現在又...            │                    │                │
│陳: 我是找不到人載，還要叫車過去，哥，你│                    │                │
│    是同樣在租的地方嗎?                 │                    │                │
│江:在西螺啦                             │                    │                │
│陳:西螺，唉我有去過嗎?                  │                    │                │
│江:沒啦                                 │                    │                │
│陳:這樣..你要在那裡等我嗎               │                    │                │
│江:是啦                                 │                    │                │
│陳:那我想看看有誰能載我，大約在那裡     │                    │                │
│江:『大世界』這裡                       │                    │                │
│陳:好，那我了解                         │                    │                │
│（98年度偵緝字第285號卷第23頁）         │                    │                │
│                                        │                    │                │
│0000000000乙○○→發話→0000000000丙○○│0000-00-00 00:58:17 │江：雲林縣西螺鎮│
│陳：喂                                  │           起73秒   │    正興里光復西│
│江：妳過來一下                          │                    │    路180巷2號  │
│陳：有ㄚ我朋友還在路上                  │                    │陳：雲林縣斗六市│
│江：多久會到                            │                    │    大學路一段59│
│陳：他是告訴我半小時會到我這載我        │                    │    9之6號14F   │
│江：為了2-300元妳不會搭車過來喔，為了等 │                    │                │
│    妳還要浪費一早上時間                │                    │                │
│陳：歹勢啦                              │                    │                │
│江：實在是"                             │                    │                │
│（原審卷一第228頁）                     │                    │                │
│                                        │                    │                │
│0000000000乙○○←受話←0000000000丙○○│0000-00-00 00:10:08 │江：雲林縣西螺鎮│
│陳：喂哥哥                              │           起14秒   │    正興里光復西│
│江：怎樣                                │                    │    路180巷2號  │
│陳：你還在….我要過去了喔               │                    │陳：雲林縣斗六市│
│江：我還在等你ㄚ"                       │                    │    大學路一段59│
│（原審卷一第228頁）                     │                    │    9之6號      │
│                                        │                    │                │
│0000000000乙○○←受話←0000000000丙○○│0000-00-00 00:37:26 │江；雲林縣西螺鎮│
│陳：喂哥哥幾號                          │           起20秒   │    正興里光復西│
│江：126"                                │                    │    路180巷2號  │
│（原審卷一第228頁）                     │                    │陳：雲林縣斗六市│
│                                        │                    │    明德里鎮北路│
│                                        │                    │    338號4F     │
│0000000000乙○○→發話→0000000000丙○○│0000-00-00 00:44:40 │江：雲林縣西螺鎮│
│陳：喂                                  │           起15秒   │    正興里光復西│
│江：到那了                              │                    │    路180巷2號  │
│陳：快到了"                             │                    │陳：雲林縣莿桐鄉│
│（原審卷一第228頁）                     │                    │    饒平路70號4F│
│0000000000乙○○←受話←0000000000丙○○│0000-00-00 00:51:20 │江：雲林縣西螺鎮│
│陳：哥哥你有跟那個講嗎                  │           起11秒   │    正興里光復西│
│江：126ㄚ，妳說126訪客                  │                    │    路180巷2號  │
│陳：OK好"                               │                    │陳：雲林縣西螺鎮│
│（原審卷一第228頁）                     │                    │    正興里光復西│
│                                        │                    │    路180巷2號  │
└────────────────────┴──────────┴────────┘
  3.比對乙○○0000000000電話98年3月18日之05時19分至14時
    56分通聯基地台，均維持在「雲林縣西螺鎮○○路50-1號」
    （原審卷二第123頁）；而乙○○另一支0000000000電話98
    年3月18日13時10分至15時59分通聯基地台均維持在「西螺
    鎮○○○路180巷2號」（原審卷二第367頁背面），均接近
    西螺鎮○○○路27號『愛琴海汽車旅館』位置，而譯文中所
    述「126號房」，即與證人丙○○98年4月7日第一次警訊筆
    錄中所述交易地點「愛琴海汽車旅館126號房」吻合，故證
    人丙○○此部分警、偵訊筆錄中指證購毒過程，並非虛構。
    又98年3月18日3時32分譯文中，被告稱:「現在才從『苗栗
    』回來而已」，證人丙○○隨即揶揄被告：「喔..你去玩回
    來喔...聽有嗎?」，被告答稱「有啦.怎樣」，該二人語意
    之曖昧，「去苗栗玩回來」一事並不單純。此核與被告98年
    3月26日警訊筆錄中所陳稱：自己海洛因、安非他命來源是
    前往苗栗市○○路臺灣銀行和麥當勞附近，向綽號『鳥來伯
    』男子購買乙節吻合（見原審卷一第108頁），且被告00000
    00000號手機基地台位置自98年3月17日23時16分至98年3月1
    8日00時24分，確實通聯基地台出現苗栗市、銅鑼鄉、三義
    鄉等地（見原審卷二第121背面）。顯見證人丙○○確實知
    道被告3月18日凌晨剛剛從苗栗買毒品回來，電話中揶揄被
    告是「去苗栗玩回來」，所以當日14時前往被告投宿之汽車
    旅館找被告，目的在於向被告購毒，證人所述98年3月18日
    向被告購毒乙節，應堪採信。
  (五)附表編號四交易部分：
  1.證人吳嘉忠於98年5月6日警詢時證稱：「（問：你如何向乙
    ○○購買海洛因或安非他命？暗語為何？交易方式為何？）
    答：我都是先以0000-000000或0000-000000撥打乙○○所有
    之0938或0986的電話，我與乙○○在電話中很少提到要交易
    毒品之金額及數量，都是先約定見面的時間及地點後，見面
    後再向乙○○購買我需要的毒品數量，我將要購買毒品金額
    之現金交給乙○○，乙○○再將海洛因及安非他命交給我，
    一手交錢一手交貨方式完成交易」【註：販賣毒品海洛因部
    分，因乏補強證據，業據本院為無罪之認定，詳見後述】「
    （問：你最近一次向乙○○購買安非他命是何時地？金額及
    數量為何？有無交易成功？）答：是於98.03月中旬約20時
    許，在二林鎮乙○○朋友住處向乙○○購買半錢的安非他命
    ，那次我購買6000元，我拿6000元給乙○○，乙○○再拿安
    非他命給我」等語；再於同日檢察官偵訊時證稱：「（問：
    是否認識乙○○？是否有向他購買毒品？你都是向他買何種
    毒品？）答：認識。有。第一級毒品海洛因及第二級毒品安
    非他命」「（問：共向他購買了幾次？）答：大概約10次」
    「（問：以多少錢向他買？）答：我比較有印象的是有買二
    次各6000元，其他的十幾次我就沒印象了」「（問：是否於
    98年2月初到3月底，在乙○○二林鎮的某朋友住處，以新台
    幣6000元代價，購買安非他命一包？本次的交易是否有交易
    完成？）答：是。有。」「（問：你除了這二次向他買毒品
    比較有印象外，是否還有其他購毒的行為、地點？）答：我
    忘記了」「（問：警方是否有提示通訊監察的譯文，是否為
    你與乙○○的對話？）答：是」等語。
  2.98年3月17日、18日被告與吳嘉忠確實有下列通聯及譯文，
    足以佐證上開吳嘉忠所為毒品安非他命交易之供述與事實相
    符：
┌────────────────────┬──────────┬─────────┐
│通聯者                                  │ 始話日期     時間  │ 基地台位置       │
├────────────────────┼──────────┼─────────┤
│0000000000吳嘉忠→發話→0000000000乙○○│2009/3/17 18:42:15  │江：彰化縣二林鎮斗│
│                                        │          18:42:58  │    苑路四段357號 │
│吳：喂哥哥，【你錢有收到嗎】            │                    │                  │
│江：有ㄚ有告訴我ㄚ                      │                    │                  │
│吳：喔                                  │                    │                  │
│江：你怎麼打電話都不接                  │                    │                  │
│吳：那有                                │                    │                  │
│江：我打好幾通                          │                    │                  │
│吳：我電話切靜音的啦沒聽到，晚一點有我再│                    │                  │
│    拿給你                              │                    │                  │
│江：好啦，多少你還記得嗎                │                    │                  │
│吳：【我沒算，沒關係等一下見面再對一下】│                    │                  │
│江：好"                                 │                    │                  │
│ （原審卷一第227頁）                    │                    │                  │
│                                        │                    │                  │
│0000000000吳嘉忠→發話→0000000000乙○○│2009/3/17  19:37:24 │江：彰化縣二林鎮  │
│吳：喂大的，你還有在那邊嗎              │           19:37:35 │    斗苑路四段35  │
│江：有ㄚ                                │                    │    7號           │
│吳：【那我過去找你一下】                │                    │                  │
│江：好"                                 │                    │                  │
│（原審卷一第228頁）                     │                    │                  │
│                                        │                    │                  │
│0000000000乙○○→發話→0000000000吳嘉忠│0000-00-00 00:25:19 │江：彰化縣二林鎮  │
│某人：喂                                │           起16秒   │    西平里照西路  │
│江：嘉和呢？【按：找吳嘉忠】            │                    │    38號          │
│某人：他在廁所你那裡找？                │                    │                  │
│江：他看電話就會知道"                   │                    │                  │
│ （原審卷一第228頁）                    │                    │                  │
│                                        │                    │                  │
│0000000000乙○○→發話→0000000000吳嘉忠│2009/3/18  19:44:57 │江：彰化縣二林鎮  │
│江：喂阿，嘉和呢【按：找吳嘉忠】        │           19:45:29 │    北平里民享街  │
│某人：出去了，你誰                      │                    │    37號          │
│江：【你跟他講，我他老闆】              │                    │                  │
│某人：你是他老闆？                      │                    │                  │
│江：剛剛打電話說他在廁所現在說出去      │                    │                  │
│某人：出去一下子了，ㄚ手機沒帶          │                    │                  │
│江：這樣                                │                    │                  │
│某人：是ㄚ"                             │                    │                  │
│（原審卷一第229頁）                     │                    │                  │
│                                        │                    │                  │
│0000000000乙○○←受話←0000000000吳嘉忠│0000-00-00 00:47:01 │江：雲林縣二崙鄉  │
│江：喂怎樣，想到我了呦?                 │           起42秒   │    油車村8鄰     │
│吳：你在那裡?                           │                    │    文化路502號   │
│江：在你這裡                            │                    │                  │
│吳：我這有4000元                        │                    │                  │
│江：先拿【半個】過來給我                │                    │                  │
│吳：我那有半個                          │                    │                  │
│江：【你昨天不是拿1個去】               │                    │                  │
│吳：拿【半個又4分之1】啦                │                    │                  │
│江：不然先拿4分之1過來，在你這          │                    │                  │
│吳：喔好"                               │                    │                  │
│（原審卷一第229頁）                     │                    │                  │
│                                        │                    │                  │
│0000000000乙○○→發話→0000000000吳嘉忠│0000-00-00 00:15:41 │江：雲林縣二崙鄉  │
│江：喂你還沒要過來？                    │           起56秒   │    油車村8鄰文   │
│吳：我在等1個人                         │                    │    化路502號     │
│江：要等多久啦，剛剛我在二林等你等那麼久│                    │                  │
│    ㄚ打電話也不接，叫1個聽說你在廁所， │                    │                  │
│    過一下我再打換另1個接說你出去了手機 │                    │                  │
│    沒帶，我現在要了解到底是什麼情形    │                    │                  │
│吳：…我來才開始工作的ㄚ，沒錢也要先籌錢│                    │                  │
│江：【沒錢就先拿回來】就好，有何關係，我│                    │                  │
│    也剛好在缺東西ㄚ，不用出了，我這邊也│                    │                  │
│    不夠用了                            │                    │                  │
│吳：好"                                 │                    │                  │
│（原審卷一第229頁）                     │                    │                  │
│                                        │                    │                  │
│0000000000乙○○→發話→0000000000吳嘉忠│0000-00-00 00:34:58 │江：雲林縣二崙鄉  │
│                                        │           起71秒   │    油車村8鄰文   │
│吳：喂                                  │                    │    化路502號     │
│江：你在那裡                            │                    │                  │
│吳：在阿清這ㄚ                          │                    │                  │
│江：我沒說我在你這邊，你剛打電話給我時，│                    │                  │
│    我不就告訴你我在你這邊              │                    │                  │
│吳：再我這裡，我們剛剛是約在我這裡嗎    │                    │                  │
│江：你頭1通打的時候，【我叫你去拿41時ㄚ │                    │                  │
│    】                                  │                    │                  │
│吳：我人在二林我要怎樣過去              │                    │                  │
│江：不然你剛剛怎樣過去的                │                    │                  │
│吳：ㄚ人已經走了ㄚ，我騎鐵馬來到這      │                    │                  │
│江：我跟你說你用1個東西把它壓住就好，ㄚ │                    │                  │
│    把它丟在路旁就好，看用什麼東西壓的  │                    │                  │
│    你再告訴我我再去撿                  │                    │                  │
│吳：掛電話"                             │                    │                  │
│（原審卷一第229頁）                     │                    │                  │
│                                        │                    │                  │
│0000000000吳嘉忠→發話→0000000000乙○○│2009/3/18 21:34:09  │江：雲林縣二崙鄉  │
│                                        │          21:34:17  │    大義崙段602   │
│江：喂                                  │                    │    地號          │
│吳：你有在這裡嗎                        │                    │                  │
│江：有                                  │                    │                  │
│吳：開個門好嗎                          │                    │                  │
│江：好"                                 │                    │                  │
│（原審卷一第229頁）                     │                    │                  │
│                                        │                    │                  │
│0000000000吳嘉忠→發話→0000000000乙○○│2009/3/18  21:37:42 │江：雲林縣二崙鄉  │
│江：喂                                  │           21:38:31 │    大義崙段602   │
│吳：幫你放5500在窗戶那裡，在外面窗戶下面│                    │    地號          │
│    有個邊緣，那裡有1個隙縫手伸進去就有 │                    │                  │
│    了                                  │                    │                  │
│江：ㄚ41有嗎                            │                    │                  │
│吳：【41在我這裡】                      │                    │                  │
│江：41也放進去，我這邊都沒得用了        │                    │                  │
│吳：我也沒有ㄚ，我連出都沒有吃也沒有    │                    │                  │
│江：好啦你留著用啦"                     │                    │                  │
│（原審卷一第229頁）                     │                    │                  │
│                                        │                    │                  │
│0000000000乙○○→發話→0000000000吳嘉忠│0000-00-00 00:18:06 │江：彰化縣二林鎮  │
│吳：喂                                  │           起71秒   │    斗苑路四段    │
│江：你說放在那裡                        │                    │    357號         │
│吳：放在靠近廁所這邊的窗戶，你在那裡嗎  │                    │                  │
│江：嗯，靠近廁所                        │                    │                  │
│吳：嗯                                  │                    │                  │
│江：你放在靠近路那邊喔                  │                    │                  │
│吳：嗯你到那邊了嗎                      │                    │                  │
│江：我在這邊了阿，靠近廁所那邊的窗戶，小│                    │                  │
│    的還是大的                          │                    │                  │
│吳：大的                                │                    │                  │
│江：大的有，再來呢                      │                    │                  │
│吳：窗戶下面不是有1個鐵摺疊起來的邊緣， │                    │                  │
│    你從左手邊用手伸進去就有了          │                    │                  │
│江：左手邊用手伸進去〈背景1女子聲：有我 │                    │                  │
│    摸到了〉好"                         │                    │                  │
│（原審卷一第230頁）                     │                    │                  │
└────────────────────┴──────────┴─────────┘
  (六)按施用毒品者所稱其向某人買受毒品之指證，不得作為有罪
    判決之唯一證據，仍須調查其他必要之證據，以察其是否與
    事實相符。所謂必要之補強證據，固不以證明販賣毒品犯罪
    構成要件之全部事實為必要，但以與施用者之指證具有相當
    之關聯性為前提，其經與施用者之指證綜合判斷，已達於確
    信施用者之指證為真實者，得為有罪之認定。又證據之證明
    力，由法院本於確信自由判斷，但不得違背經驗法則及論理
    法則，刑事訴訟法第155條第1項本此意旨。證人之陳述有部
    分前後不符，究竟何者可採，法院本得依其自由心證予以斟
    酌，若其基本事實之陳述與真實性無礙時，仍非不得予以採
    信，非謂一有不符，即認其全部均為不可採納。本案證人丙
    ○○之證詞，關於上述附表編號一、二、三、四部分，均有
    通聯紀錄、譯文、三次交易地點之指認相片（98年度偵緝字
    第28 5號卷第101-103頁）等可資佐證，被告先後陳述不一
    ，被告於準備程序中僅承認附表編號二沐提汽車旅館見面，
    否認附表編號三愛琴海汽車旅館見面乙事（見原審卷一第43
    頁），然經調閱譯文確定有「126」號房見面之對話後，被
    告才坦承有附表編號三愛琴海汽車旅館126號房見面事實，
    被告先後陳述不一，難以採信，故綜上各項證據相互佐證，
    自得據以認定毒品交易行為之存在。
  (七)又查近年來毒品之濫用，危害國民健康與社會治安日益嚴重
    ，治安機關對於販賣或施用毒品之犯罪行為，無不嚴加查緝
    ，各傳播媒體對於政府大力掃毒之決心亦再三報導，已使毒
    品不易取得且物稀價昂，苟被告於買賣過程中無利可圖，縱
    屬至愚，亦無甘冒被取締移送法辦判處重刑之危險而平白從
    事毒品買賣之理，是其販入之價格必較其出售之價格為低，
    而有從中賺取買賣價差或量差牟利之意圖及事實，應屬合理
    之認定。又販賣毒品甲基安非他命、安非他命係違法行為，
    非可公然為之，而該等毒品亦無公定價格，係可任意分裝增
    減分量，且每次買賣之價格、數量，亦隨時依雙方關係之深
    淺、資力、需求量、對行情之認知、來源是否充裕、查緝是
    否嚴緊、購買者被查獲時供述購買對象之可能風險之評估等
    因素，而異其標準，機動調整，非可一概而論。況販賣毒品
    之所謂販賣行為，係行為人基於營利之目的，而販入或賣出
    毒品而言。販賣毒品者，其主觀上須有營利之意圖，且客觀
    上有販賣（即販入或賣出）之行為，即足構成，至於實際上
    是否已經獲利，則非所問（最高法院93年度臺上字第1651號
    判決要旨參照）。被告販賣第二級毒品予丙○○、吳嘉忠，
    確有營利之意圖，至為明確。
  (八)綜上所述，本案事證明確，被告乙○○如附表所示販賣第二
    級毒品之犯行，均洵堪認定，應予依法論科。
四、查甲基安非他命、安非他命為行政院公告為毒品危害防制條
    例第2條第2項第2款所列管之第二級毒品。核被告乙○○如
    附表編號一、二、三、四所為，均係犯毒品危害防制條例第
    4 條第2項之販賣第二級毒品罪。被告販賣第二級毒品前持
    有該毒品之行為，為販賣之行為所吸收，不另論罪。被告所
    犯上開各罪，犯意各別，行為互殊，應分論併罰。按95年7
    月1日起施行之修正刑法，基於一罪一罰，以實現刑罰公平
    原則之考量，將包含多數侵害法益行為，但科刑上僅論以一
    罪之連續犯及僅成立實質一罪之常業犯規定刪除。為避免流
    於嚴苛，原可單獨成罪之多數行為，苟依社會通念，認在刑
    罰上予以單純一罪評價，始符合刑罰公平原則者，自應僅總
    括地論以一罪，然其範圍之認定，須與修法之意旨相契合。
    又集合犯係指犯罪構成要件之行為，依其本質、犯罪目的或
    社會常態觀之，常具有反覆、繼續為之之特性，此等反覆實
    行之行為，於自然意義上雖係數行為，但依社會通念，法律
    上應僅為一總括之評價，法律乃將之規定為一獨立之犯罪類
    型，而為包括一罪。故犯罪是否包括一罪之集合犯，客觀上
    ，應斟酌其法律規定文字之本來意涵、實現該犯罪目的之必
    要手段、社會生活經驗中該犯罪實行常態及社會通念等；主
    觀上，則視其是否出於行為人之一次決意，並秉持刑罰公平
    原則，加以判斷。被告意圖營利而販賣毒品之行為，為實現
    牟利之犯罪目的，依吾人之生活經驗，其犯罪之實行，固以
    反覆、繼續為常態，然其販賣時間前後有別，販賣地點亦遍
    及多處，販賣時間均不同，此類異時、異地之販賣毒品行為
    ，依社會通念，殊難認以評價為一罪為適當，自不得認僅成
    立包括一罪，以合乎刑罰公平原則（最高法院96年度台上字
    第1168號刑事判決同此意旨）。則公訴意旨認被告所犯販賣
    第二級毒品罪均應論以集合犯，容有未洽，應無足取。又被
    告行為後，毒品危害防制條例第4條第1、2項之販賣第一、
    二級毒品罪，業經總統於98年5月20日公布修正，同年月22
    日施行，是被告犯後法律已有變更，並自同年5月22日起生
    效（司法院98年6月29日院台廳刑一字第0980014643號函參
    照）。修正後之毒品危害防制條例第4條「（第二項）製造
    、運輸、販賣第二級毒品者，處無期徒刑或七年以上有期徒
    刑，得併科新臺幣一千萬元以下罰金。」而修正前同條例第
    4條「（第二項）製造、運輸、販賣第二級毒品者，處無期
    徒刑或七年以上有期徒刑，得併科新臺幣七百萬元以下罰金
    。」，經比較新舊法律後，關於該罪主刑部分，修正後之規
    定明顯不利於被告，且被告又無偵審中自白，無修正後毒品
    危害防制條例第17條第2項偵審中自白者減輕其刑之適用，
    是經綜合比較整個修正結果，應以修正前之規定，對被告較
    為有利，依刑法第2條第1項前段之規定，自應適用修正前之
    毒品危害防制條例第4條第2項規定論處。
五、原審就附表編號一、二、三部分因而適用刑事訴訟法第299
    條第1項前段，毒品危害防制條例第4條第2項（修正前）、
    第19條第1項，刑法第11條、第2條第1項前段、第51條第5款
    等規定，並審酌被告前曾有多次犯罪前科，甫於97年3月12
    日假釋出監，應明知毒品為萬惡深淵，已使許多人家破人亡
    ，仍散佈毒品害人害己，再犯本案多次販賣二級毒品犯行，
    致使吸毒者更加產生依賴性及成癮性，戕害國民健康與社會
    治安，販賣甲基安非他命之金額不少，所得財物，暨其犯罪
    之動機、目的、手段、智識程度、其為貪圖一己之私利而販
    毒，並因此戕害他人之身心健康，惡性非輕，暨其犯後否認
    犯行，未顯悔意等一切情狀，分別量處如原審判決主文所示
    之刑，並就各次販毒所得現金及搭配販毒使用之MUCH牌手機
    （序號000000000000000）、LG牌手機（序號0000000000000
    00），分別依法宣告沒收；再以被告犯罪之情狀，犯案過程
    均精心策劃，被告密集更換多支手機SIM卡以避免遭警查緝
    ，然終因與丙○○、吳嘉忠過從甚密而遭查緝，百密一疏，
    客觀上不足以引起一般之同情，顯無足堪憫恕之情狀，併予
    說明無刑法第59條適用，其認事用法核無違誤，量刑亦稱妥
    適，被告上訴否認此部分之犯行為無理由應予駁回。
六、至附表編號四部分，原審判決雖認證據與起訴事實不符，而
    為無罪之認定，並以起訴書就此部分與前開有罪部分依集合
    犯之概括一罪起訴而未另為無罪之諭知。檢察官就此部分之
    判決雖未為上訴，然因被告就前開有罪部分上訴，其效力自
    及於附表編號四部分，本院就就此部分之犯行應有權審理。
    原審不察，就此部分為無罪之認定，尚有未當，就此部分應
    撤銷改判，爰審酌上情，被告行為後矢口否認犯行等態度，
    量處如主文所示之刑，並與前開有罪部分定其執行刑。原審
    判決主文所示之刑，並就販毒所得現金6000元及搭配販毒使
    用之MUCH牌手機（序號000000000000000），分別依法宣告
    沒收，販賣毒品所得，如全部或一部不能沒收時，以其財產
    抵償之。
貳、無罪部分：
一、公訴意旨另以：被告乙○○於98年3月底某日16時許（嗣經
    原審公訴檢察官補充為：98年4月1日16時許），在雲林縣二
    崙鄉大同村吳嘉忠所承租之出租套房，販賣價值6000元之四
    分之一錢之海洛因給吳嘉忠，待吳嘉忠轉賣獲利後再拿給被
    告乙○○。因認上述行為觸犯毒品危害防制條例第4條第1項
    之販賣第一級毒品罪嫌。另檢察官上訴意旨以：
  被告確有販賣海洛因部分之犯行，業據證人吳嘉忠於警詢、
    偵訊指稱明確。惟證人吳嘉忠經原審傳喚多次均未能到庭證
    述，進而使被告是否有於起訴書及補充理由書販賣海洛因之
    犯行時間難以無法釐清，誠屬遺憾。然事實只有一個！即被
    告確有販賣海洛因一事殆無疑義。設被告若無前揭販毒之情
    事，衡情上開證人當無自警詢時起以迄偵訊時止，俱為相同
    指證之理，堪認前揭證人之證述，應非虛構。至原審判決固
    謂上開證人之證述無法特定時間是否與起訴意旨相符，然查
    證人吳嘉忠向被告購買海洛因之次數均非僅1次，而販賣毒
    品犯罪黑數極大，被告究竟販賣多少人次、次數及利潤為何
    ，均難以一一確認，若為求判決明確美觀，反予以強求還原
    ，無異緣木求魚，治絲益棼！按原審判決亦認定被告與證人
    吳嘉忠之多次譯文，可高度懷疑二人在電話中確實有毒品往
    來，加上證人吳嘉忠本身亦有毒品前科，以長期施用毒品之
    人，因其購進毒品之時間均有不同，且施用毒品之人能購得
    毒品供其施用為其關注之點，至購進毒品之確切時間對其並
    非重要，雖該等證人就其等向被告購得海洛因之確切時間等
    細節之記憶模糊，致未能具體確定各次購毒之時間，惟證人
    吳嘉忠就其曾向被告購得毒品海洛因之主要事實，先後證述
    既屬一致，自難僅因其等於警詢、偵訊中因記憶模糊而無法
    特定每次買入毒品之時間，即遽認其前揭證述俱不足採。
  原審既認定二人有毒品往來之高度可能，即應以其認定有可
    疑之譯文內容，參照證人吳嘉忠之證述及其他證據，自行認
    定是否有毒品交易抑或交易之時間為何，而不必拘泥於公訴
    意旨所載之時間。
  我國販毒之認定，監聽譯文僅為佐證之一，並非每次犯行必
    以監聽譯文為認定之依據，況販毒及購毒者為免遭警監聽查
    獲，甚或圖一時之便，彼此以非自己名義申辦之電話聯絡者
    亦所在多有。舉例而言，僅被告除起訴書所載之手機門號外
    ，其於98年3月25日因強盜案搜索時，即另外查獲000000000
    0、0000000000等門號，是被告及證人吳嘉忠尚有多少門號
    無人知曉，原審亦未予以詳查。再者，原審所謂被告與證人
    吳嘉忠極有於交易日前後談論毒品之習慣，進而以公訴意旨
    所認交易日期前後無通聯事實，而認定該日期應無交易等語
    。試問原審所稱「習慣」究為何意？有何依據？討論的內容
    為何？是要買賣毒品？抑或僅討論毒品品質？還是單純情緒
    的抒發閒聊？均未見原審有何交代，徒以「習慣」一語帶過
    ，而縱使二人確有此「習慣」，但終究並非「定律」！公訴
    意旨所載犯行時點恐非正確已如前述，原審再以此錯誤為依
    據前後推敲揣測，無疑是有錯不糾，錯上加錯。是原審判決
    徒因無公訴意旨所載當日有相關監察譯文可佐，視其餘可疑
    譯文不論，而認前揭證人吳嘉忠指證非無可疑之見解，已非
    的論等語。
二、按刑事訴訟法第156條第2項規定：被告或共犯之自白，不得
    作為有罪判決之唯一證據，仍應調查其他必要之證據，以察
    其是否與事實相符。其立法意旨乃在防範被告或共犯自白之
    虛擬致與真實不符，而對自白在證據上之價值加以限制，明
    定須藉補強證據以擔保其真實性。並非絕對可由法院自由判
    斷該被告或共犯之自白之證明力；若不為調查，而專憑此項
    自白據為被告犯罪事實之認定，即與上開規定有違；又此所
    謂共犯，包括任意共犯及必要共犯（含對向犯罪之共犯）。
    而所謂補強證據，則指該自白本身之外，其他足以證明自白
    之犯罪事實確具有相當程度真實性之證據而言，雖所補強者
    ，非以事實之全部為必要，但亦須因補強證據與自白之相互
    利用，足使犯罪事實獲得確信者，始足當之（最高法院91年
    度台上字第6404號判決參照）。又，犯罪應依證據認定之，
    無證據不得認定犯罪事實。被告未經審判證明有罪確定前，
    推定其為無罪，此為我刑事訴訟之基本原則。又公訴案件犯
    罪證據之蒐集，及提起公訴後，對犯罪事實之舉證責任及指
    出證明之方法，均屬公訴人之職責，原則上法院僅於當事人
    之主張及舉證範圍內進行調查證據，其經法定程序調查證據
    之結果，認已足以證明犯罪事實時，始得為犯罪事實之認定
    。若其為訴訟上之證明，於通常一般人仍有合理之懷疑存在
    ，尚未達於可確信其真實之程度者，在該合理懷疑尚未剔除
    前，自不能為有罪之認定。法院不得以偵查機關關於某種犯
    罪之調查不易，即放棄上開原則之堅持，致有違背刑事訴訟
    無罪推定及嚴格證明之原則，其理甚明。又施用毒品者，其
    所稱向某人購買之供述，須補強證據以擔保其供述之真實性
    。良以施用毒品者其供述之憑信性本不及於一般人，況施用
    毒品者其供出來源，因而破獲者，法律復規定得減輕其刑，
    其有為偵查機關誘導、或為邀輕典而為不實之陳述之可能，
    其供述之真實性自有合理之懷疑。是本院一貫之見解，認施
    用毒品者關於其向某人購買毒品之供述，必須補強證據佐證
    ，以擔保其供述之真實性，俾貫澈刑事訴訟無罪推定及嚴格
    證明之基本原則。而茲所謂補強證據，指其他有關證明施用
    毒品者之關於毒品交易之供述真實性之相關證據而言，必須
    與施用毒品者關於毒品交易之供述，具有相當程度之關連性
    ，而足使一般人對施用毒品者關於毒品交易之供述，並無合
    理之懷疑存在，而得確信其為真實，始足當之（最高法院94
    年度台上字第2033號判決參照）。
三、檢察官認被告另涉有販賣第一級毒品犯行，係以：證人吳
    嘉忠98年5月6日警訊筆錄、偵訊筆錄；吳嘉忠指認犯罪嫌
    疑人紀錄表（98年度偵緝字第285號卷第44頁）；吳嘉忠
    0000000000與乙○○0000000000通訊監察譯文（98年度偵緝
    字第285號卷第47頁）、吳嘉忠0000000000與乙○○0000000
    000通訊監察譯文（98年度偵字第4550號卷第12-13頁）；
    吳嘉忠口卡指認相片（98年度偵緝字第285號卷第46頁）、
    雲林縣二崙鄉大同村出租套房指認相片（98年度偵緝字第28
    5號卷第79頁）等為其論據。訊據被告乙○○否認98年4月1
    日在雲林縣二崙鄉吳嘉忠租處販賣毒品給吳嘉忠，並於原審
    審理時辯稱：我98年3月26日具保出來後，向吳嘉忠借手機
    使用，98年4月1日那天我與吳嘉忠吵架，我拿手機還給吳嘉
    忠，我不可能還賣毒品給吳嘉忠等語。
四、本院查：
  (一)證人吳嘉忠雖分別於98年5月6日警詢時供稱：「（問：你所
    販買的一級毒品海洛因的來源為何？）答：我是向乙○○，
    綽號『阿南』所購買的」「（問：你最近一次向乙○○購買
    海洛因是何時地？金額及數量為何？此次有無交易成功？）
    答：是98.03月底下午16時許，在我租屋處向乙○○購買『
    4/1 錢』海洛因，那次我購買六千元，乙○○有拿海洛因給
    我，但我因身上沒錢，所以乙○○先將海洛因交給我，等我
    賣完有錢在拿給他」等語；再於同日檢察官偵訊時供稱：「
    （問：是否認識乙○○？是否有向他購買毒品？你都是向他
    買何種毒品？）答：認識。有。第一級毒品海洛因及第二級
    毒品安非他命」「（問：你是否於98年3月底某日下午16時
    許，在你雲林縣二崙鄉大同村出租套房，亦以新台幣6000元
    代價，向他買海洛因l包（四分之一錢），然後因為你沒有
    錢所以他讓你先欠著？本次的交易是否有交易完成？是否將
    來要還錢給他？）答：是。有。是。」「（問：警方是否有
    提示通訊監察的譯文，是否為你與乙○○的對話？）答：是
    」等語。然證人吳嘉忠與被告間既處於對向犯罪之必要共犯
    關係，依前開之說明，自有刑事訴訟法第156條第2項之適用
    ，亦即尚須有補強證據得以佐證其供述之真實性，方得以作
    為被告論罪科刑之依據。
  (二)被告與證人吳嘉忠之電話對話內容：
┌────────────────────┬──────────┬────────┐
│                                        │ 始話日期     時間  │ 基地台位置     │
├────────────────────┼──────────┼────────┤
│0000000000乙○○→發話→0000000000吳嘉忠│0000-00-00 00:15:45 │江：雲林縣二崙鄉│
│                                        │           起26秒   │    大義崙段0602│
│江:你在哪裡                             │                    │    -0000地號   │
│吳:在剛才那裏                           │                    │吳：彰化縣埤頭鄉│
│江:我跟你講，你先過來，【查某】順便帶一 │                    │   埤頭段103地號│
│   些過來，過橋過來這邊                 │                    │                │
│吳:那天去的那裡嗎?                      │                    │                │
│江:你就過橋過來陸橋這裡打給我，馬上過來 │                    │                │
│   喔，【查某】要帶過來                 │                    │                │
│（98年度偵緝字285號卷第47頁）           │                    │                │
│                                        │                    │                │
│0000000000吳嘉忠→發話→0000000000乙○○│2009/2/13  02:23:25 │江:彰化縣埤頭鄉 │
│                                        │           02:24:04 │   埤頭段103地號│
│吳:你現在在做什麼?                      │                    │                │
│江：我現在快到埤頭了                    │                    │                │
│吳:要怎樣                               │                    │                │
│江：啊                                  │                    │                │
│吳:要做什麼                             │                    │                │
│江：要【男生】啊                        │                    │                │
│吳:一樣喔                               │                    │                │
│江：沒有                                │                    │                │
│吳:少一點，好啦                         │                    │                │
│江：好，現在過去哪裡?                   │                    │                │
│吳: 7-11                                │                    │                │
│江：7-11嗎?好，快到了                   │                    │                │
│（98年度聲搜字第787號卷第57頁）         │                    │                │
│                                        │                    │                │
│0000000000乙○○←受話←0000000000吳嘉忠│0000-00-00 00:56:28 │江:彰化縣二林鎮 │
│                                        │           起41秒   │   斗苑路四段   │
│吳：喂阿華那要怎麼辦                    │                    │   357號        │
│江：看他要多少先碰給他，算我的          │                    │                │
│吳：他要1半呢                           │                    │                │
│江：半個？什麼1半                       │                    │                │
│吳：1半啦                               │                    │                │
│江：好ㄚ碰給他ㄚ                        │                    │                │
│吳：那我從你那個拿1包給他就好了         │                    │                │
│江：什麼…就是用我那個ㄚ                │                    │                │
│吳：1包給他                             │                    │                │
│江：你用實的185給他                     │                    │                │
│吳：實的喔"                             │                    │                │
│（原審卷一第224頁）                     │                    │                │
│                                        │                    │                │
│0000000000吳嘉忠→發話→0000000000乙○○│2009/3/22 00:18:33  │江：彰化縣溪州鄉│
│                                        │          00:21:10  │    尾厝村6鄰中 │
│吳：哥哥，我們那個【男生】還有嗎        │                    │   山路三段629號│
│江：怎樣                                │                    │吳：彰化縣溪州鄉│
│吳：男生有很多嗎                        │                    │    圳寮段31-13 │
│江：還差不多5個吧                       │                    │    地號        │
│吳：剛好還整個                          │                    │                │
│江：什麼                                │                    │                │
│吳：還整班嗎                            │                    │                │
│江：還要再點個人頭                      │                    │                │
│吳：點人頭喔，我想說剛好有人在問，這樣  │                    │                │
│    喔                                  │                    │                │
│江：你看他何時要ㄚ                      │                    │                │
│吳：現在要ㄚ                            │                    │                │
│江：現在要                              │                    │                │
│吳：嗯                                  │                    │                │
│江：晚2小時不行嗎                       │                    │                │
│吳：我問他看看，但主要是工錢要多少，不知│                    │                │
│    道會不會適合                        │                    │                │
│江：這種工人的身材會差嗎                │                    │                │
│吳：我是說價格合不合適，對方的工作都很粗│                    │                │
│    重，所以說問你，要不然工人叫了無法工│                    │                │
│    作怎麼辦。工人1天要多少錢           │                    │                │
│江：嗯…至少要45                        │                    │                │
│吳：好好2個小時喔                       │                    │                │
│江：嗯                                  │                    │                │
│吳：好我問看看                          │                    │                │
│（原審卷一第231頁）                     │                    │                │
│                                        │                    │                │
│0000000000乙○○→發話→0000000000吳嘉忠│2009/3/22 02:41:01  │江：彰化縣溪州鄉│
│                                        │          02:49:38  │    尾厝村6鄰中 │
│吳：有ㄚ後來阿清打電話過來我有跟他解釋了│                    │    山路三段629 │
│    ㄚ                                  │                    │    號          │
│江：我在那裡等你你都….                 │                    │                │
│吳：像這樣大家都越積越多                │                    │                │
│江：你週轉後到別處去處理【女生】的，這樣│                    │                │
│    我就無法接受了，你為何不叫他們先丟給│                    │                │
│    你，然後現金過來我這邊跟我處理，是不│                    │                │
│    是，換個立場看你是否能接受          │                    │                │
│吳：南哥….你也要一些空間讓小弟發揮啦， │                    │                │
│    這幾次如你再丟給我我也會補足ㄚ，今晚│                    │                │
│    實在是到【目前東西還在這邊ㄚ，我也沒│                    │                │
│    出貨ㄚ】                            │                    │                │
│江：我當初的用意是我讓你們週轉，希望能好│                    │                │
│    起來才對ㄚ，變成大家都越轉越深，這樣│                    │                │
│    我廷你們有什麼意思                  │                    │                │
│吳：我覺得你這陣子個性變好多            │                    │                │
│江：你知道我壓力有多大嗎，當初我老板挺我│                    │                │
│    ，到現在每次都須現金跟他處理，看你怎│                    │                │
│    樣搞啦，不要讓人說挺你挺的沒有價值對│                    │                │
│    不對，我要讓你知道我的感受。"       │                    │                │
│（原審卷一第231頁）                     │                    │                │
└────────────────────┴──────────┴────────┘
  (三)估不論上開電話對話內容是否涉及毒品之交易，僅以電話聯
    絡之時間，分別在98年2月11日、98年2月13日、98年3月16
    日、98年3月22日等，均與檢察官所指98年4月1日之交易日
    期即無證據上之關連性，自不得以前開對話內容做為補強證
    據。再者，證人吳嘉忠於98年4月7日上午8時許才被逮捕，
    而當時扣得尚使用中之0000000000、0000000000、00000000
    00號共三張SIM卡（見吳嘉忠被起訴之彰化地檢署98年度偵
    字第3303號起訴書，原審卷一第84頁），上述三支電話最後
    被監聽之期限，依序是98年4月9日、98年4月9日、98年4月3
    日（見原審98年度聲監續字第97號，溪警分偵字第09800081
    94號卷第39頁；見98年度聲監字第119號通訊監察書，98年
    度偵緝字第285號卷第146頁）。但98年3月31日被告與吳嘉
    忠二通譯文（見原審卷一第234頁），並無可疑之處，而此
    後98年4月1日至7日吳嘉忠落網為止，本院並未查獲被告與
    吳嘉忠任何通聯事實，故而檢察官起訴所稱98年4月1日被告
    涉有販毒罪嫌部份，即乏補強證據足佐。
  (四)證人吳嘉忠因販賣第一、二級毒品，經本院於98年11月10日
    以98年度台上字第2078號分別判處有罪，並定執行刑為有期
    徒刑16年註定，有本院判決書在卷可查。吳嘉忠於該案雖供
    稱：其毒品之前手為本案被告乙○○等語，然參酌該確定判
    決，吳嘉忠出賣第一級毒品之時間分別為98年2月11日、98
    年2月19日、98年3月9日等情，顯然亦與本件起訴之犯罪日
    期98年4月1日無證據上之關連，不足為被告不利認定甚明。
    至檢察官上訴意旨認：「應以其認定有可疑之譯文內容，參
    照證人吳嘉忠之證述及其他證據，自行認定是否有毒品交易
    抑或交易之時間為何，而不必拘泥於公訴意旨所載之時間」
    云云，查販賣毒品之行為，依吾人之生活經驗，其犯罪之實
    行不具有反覆實施之特性，以其販賣時間前後有別，販賣地
    點各異，依社會通念，殊難認以評價為包括之一罪，實務上
    通常亦以一罪一罰為原則，是異時異地之販賣毒品行為，自
    屬不同之犯罪事實，事實既非同一，檢察官若未予起訴，法
    院自不得審理，應無上訴意旨所指自由認事用法之餘地。
五、綜合上述，公訴意旨前揭所認被告涉有販賣第一級毒品罪嫌
    部分，尚乏確切證據以資證明。本件復查無其他積極證據足
    認被告確有公訴意旨所載稱之上開犯行，原審以不能證明此
    部分之犯罪，為無罪之諭知，自屬有據，檢察官上訴認應為
    有罪之判決，尚屬無據，應予駁回。
參、不另為無罪諭知部分：
一、公訴意旨另以：
  (一)被告乙○○於98年3月15日15時到17時許，在雲林縣斗六市
    路○段251之1號前，販賣安非他命5500元給丙○○。
  (二)被告乙○○於98年3月21日18時到20時許，在雲林縣斗六市
    ○○路189巷41之2號「星辰汽車旅館」806號房，販賣3500
    元安非他命給丙○○。
  (三)被告乙○○於98年3月26日15時許，在雲林縣斗六市鎮○○
    路旁（榮家19分3東7電線桿旁），販賣3500元安非他命給丙
    ○○。
    因認上述(一)(二)(三)3次行為亦觸犯毒品危害防制條例第4條第2
    項之販賣第二級毒品罪嫌。
二、經查：
  (一)原審法院就此部分認證據與起訴事實不符，無積極證據足認
    被告犯罪而認定無罪，惟因起訴書就此部分與前開有罪部分
    依集合犯之概括一罪起訴而未為無罪諭知。檢察官就此部分
    之判決雖未為上訴且未於本院審理時提出進一步之事證，然
    因被告就前開有罪部分上訴，本院就此部分仍應審酌認定，
    合先敘明。
  (二)98年3月15日自凌晨2時起至15時止，確實有如下譯文：
┌────────────────────┬──────────┬────────┐
│通聯者                                  │ 始話日期     時間  │基地台位置      │
├────────────────────┼──────────┼────────┤
│0000000000乙○○→發話→0000000000丙○○│0000-00-00 00:46:24 │江：彰化縣二林鎮│
│                                        │           起157秒  │    明德街171號 │
│陳：喂哥哥                              │                    │陳：雲林縣斗六市│
│江：我在酒醉無法過去了                  │                    │   大同路112號8F│
│陳：什麼，你在酒醉，那….               │                    │                │
│江：還有嗎                              │                    │                │
│陳：沒了                                │                    │                │
│江：什麼，沒有了                        │                    │                │
│陳：【昨天那個沒拿給我，就是要那個ㄚ】  │                    │                │
│江：我知道昨天沒拿給你，那麼…妳現在在  │                    │                │
│    那裡                                │                    │                │
│陳：斗六                                │                    │                │
│江：我知道啦是在家還是...               │                    │                │
│陳：在朋友這                            │                    │                │
│江：在朋友那…你朋友沒車吧              │                    │                │
│陳：車喔，沒有                          │                    │                │
│江：對ㄚ，如搭車來又要花1條錢           │                    │                │
│陳：是ㄚ，ㄚ你在那邊嗎                  │                    │                │
│江：是ㄚ，就1個大哥剛出來我帶他去喝酒， │                    │                │
│    大哥剛關出來我帶他去喝酒            │                    │                │
│陳：是你昨天說的那樣嗎，昨天再那個的吧  │                    │                │
│江：【不錯ㄚ，拿的東西都不錯】          │                    │                │
│陳：應該沒有我講的那種吧                │                    │                │
│江：不會啦                              │                    │                │
│陳：不會就沒關係，這樣，又沒車          │                    │                │
│江：還是我先休息一下再過去，等酒退一點  │                    │                │
│陳：好ㄚ"                               │                    │                │
│（原審卷一第218頁）                     │                    │                │
│                                        │                    │                │
│0000000000乙○○→發話→0000000000丙○○│0000-00-00 00:57:38 │江：彰化縣竹塘鄉│
│陳：喂                                  │           起82秒   │ 竹林路二段257號│
│江：我跟你說，妳叫車搭到二崙，你跟他說  │                    │陳：雲林縣斗六市│
│    二崙縱貫路往崙背那，你先叫車啦我再  │                    │     太平路235號│
│    跟司機講                            │                    │                │
│陳：我這邊走不開                        │                    │                │
│江：為什麼走不開                        │                    │                │
│陳：這邊明天要忙，等一下要開面          │                    │                │
│江：什麼開面                            │                    │                │
│陳：官將首的面啦，哥你沒辦法過來嗎      │                    │                │
│江：我喝好多酒阿                        │                    │                │
│陳：你現在在那邊                        │                    │                │
│江：我在我租屋處這邊                    │                    │                │
│陳：不然你先休息一下啦                  │                    │                │
│江：好"（原審卷一第219頁）              │                    │                │
│                                        │                    │                │
│0000000000乙○○→發話→0000000000丙○○│0000-00-00 00:39:31 │江：彰化縣二林鎮│
│                                        │           起47秒   │ 斗苑路四段357號│
│陳：喂哥哥，在忙嗎                      │                    │陳：彰化縣埤頭鄉│
│江：沒有ㄚ，剛睡醒                      │                    │斗苑東路33號4F頂│
│陳：睡到現在喔，利害，你還在那邊嗎      │                    │                │
│江：嗯，我待會再過去                    │                    │                │
│陳：我現在人剛要回斗六，我們到彰化      │                    │                │
│江：我洗一洗就過去啦                    │                    │                │
│陳：好"                                 │                    │                │
│（原審卷一第219頁）                     │                    │                │
│                                        │                    │                │
│0000000000乙○○→發話→0000000000丙○○│0000-00-00 00:42:47 │江：雲林縣二崙鄉│
│陳：喂                                  │           起58秒   │    油車村8鄰文 │
│江：妳說怎樣                            │                    │    化路502號   │
│陳：我現在人要過去員林那邊，大村那邊    │                    │陳：彰化縣員林鎮│
│江：妳要出陣頭喔                        │                    │    新林厝段33地│
│陳：嗯                                  │                    │    號          │
│江：等妳忙完再那個啦，不要緊我今晚也在員│                    │                │
│    林啦                                │                    │                │
│陳：那我們直接在員林好了                │                    │                │
│江：我要跟人講事情                      │                    │                │
│陳：我們在街上而已                      │                    │                │
│江：妳們出陣頭完到幾點                  │                    │                │
│陳：不知道                              │                    │                │
│江：好啦沒關係看怎樣我再打給你          │                    │                │
│陳：那可以喔差不多                      │                    │                │
│江：好啦"                               │                    │                │
│（原審卷一第219頁）                     │                    │                │
└────────────────────┴──────────┴────────┘
    證人丙○○於電話中語意曖昧地向被告「就是要那個ㄚ」，
    乙○○於當日15時39分電話中說要從彰化二林住處出發去與
    證人丙○○見面，但是當日17時為止，雙方並無見面之事證
    。且98年3月15日之06時31分～16時10分，乙○○000000000
    0通聯基地台均為「彰化縣二林斗苑路四段357號」，並未離
    開。17時14分僅有「竹塘竹林段1133地號」「雲林二崙鄉○
    ○路99-3號」基地台，當日均無出現雲林縣斗六市基地台通
    聯記錄（見原審卷二第117頁背面-119頁），此與丙○○所
    稱當日15-17時在「雲林縣斗六市一段251之1號」交易5500
    元甲基安非他命之陳述不符。雖然丙○○於原審審理中證稱
    :「這次是被告叫朋友交付給我的，我不知道那個人是誰，
    我叫他哥哥。」，但譯文中最接近的15時39分譯文中，被告
    並無提到可能託人出面交付毒品之事實，而且事後在最接近
    的18時42分47秒譯文中，雙方亦無提到有第三人出面交付毒
    品，或有關毒品內容之談話，故此方面實難認定被告有指使
    別人出面交付毒品之行為。
  (三)98年3月21日確有下列通聯及譯文：
┌────────────────────┬──────────┬────────┐
│通聯者                                  │ 始話日期 時間      │基地台位置      │
├────────────────────┼──────────┼────────┤
│0000000000丙○○→發話→0000000000乙○○│2009/3/21 00:34:37  │江：彰化縣二林鎮│
│陳:哥..有在忙嗎?                        │          00:36:25  │    斗苑路四段35│
│江:還好啦                               │                    │    7號十樓     │
│陳:還好喔，你什麼時候方便過來           │                    │江：彰化縣二林鎮│
│江:晚一點好不好，今天禮拜五勒..3點過我再│                    │    北平里民享街│
│   跑                                   │                    │    37號        │
│陳:熊熊忘記了                           │                    │陳：雲林縣斗六市│
│江:現在12點多了...快三點再出門差不多3點 │                    │    大學路一段59│
│   半剛好                               │                    │    9之6號14樓頂│
│陳:你自己而已喔                         │                    │                │
│江:沒有啦..跟【阿清】他們               │                    │                │
│陳:好啦，就晚一點，不然他們也危險危險的 │                    │                │
│   ..不要這樣子                         │                    │                │
│江:怎樣，..你不是說晚一點               │                    │                │
│陳:對阿，你不是在那個..                 │                    │                │
│江:好啦。                               │                    │                │
│ （98年度偵緝字第285號卷第24頁）        │                    │                │
│                                        │                    │                │
│0000000000丙○○→發話→0000000000乙○○│2009/3/21 11:24:01  │江：彰化縣二林鎮│
│                                        │          11:24:38  │    斗苑路四段35│
│陳:哥...我等你等到睡著了                │                    │    7號         │
│江:我打給你，久就睡著了                 │                    │陳：雲林縣斗六市│
│陳:嘿阿..我不知道..我很累..啊你在哪裡?  │                    │    大學路一段59│
│江:在我們這裡啊                         │                    │    9之6號14樓頂│
│陳:是喔..那這樣子呢                     │                    │                │
│江:下午我在過去，中午等你睡起來都弄好再 │                    │                │
│   打電話給我                           │                    │                │
│陳:好啊。                               │                    │                │
│（ 98年度偵緝字第285號卷第24頁）        │                    │                │
│                                        │                    │                │
│0000000000丙○○→發話→0000000000乙○○│2009/3/21 21:16:47  │江：彰化縣二林鎮│
│ 無回應                                 │          21:16:48  │    斗苑路四段35│
│  （原審卷一第230頁）                   │                    │    7號         │
│0000000000乙○○→發話→0000000000丙○○│2009/3/21 21:44:28  │江：彰化縣二林鎮│
│ 語音信箱                               │          21:48:11  │    斗苑路四段35│
│ （原審卷一第230頁）                    │                    │    7號十樓     │
│                                        │                    │江：彰化縣二林鎮│
│                                        │                    │    北平里民享街│
│                                        │                    │    37號        │
│0000000000丙○○→發話→0000000000乙○○│2009/3/21 21:54:21  │江：彰化縣二林鎮│
│  江：喂哥哥當機啦                      │          21:54:38  │    斗苑路四段35│
│  陳：好啦我現在要過去了"               │                    │    7號         │
│  （原審卷一第230頁）                   │                    │陳：雲林縣斗六市│
│                                        │                    │    大學路一段59│
│                                        │                    │    9之6號14樓頂│
└────────────────────┴──────────┴────────┘
    在起訴書所稱「98年3月21日18-20時許」交易時間內，被告
    與丙○○雙方並無通聯，而且98年3月21日被告之0000000000
    通聯基地位置，自上午09時03分起至21時54分止，通聯均維
    持在二林鎮內，22時04分起有竹塘鄉、22時26分有雲林二崙
    鄉、至當晚23時57分均維持在二崙鄉內，並無前往斗六市○
    ○○路星辰汽車旅館）附近活動之跡象（以上見原審卷二第
    131頁背面-133頁）。而丙○○0000000000手機於98年3月21
    日之19時19分至23時59分通聯基地台，均在雲林縣斗六市○
    ○路○段599之6號14F（原審卷二第481頁背面），並無前往
    彰化二林乙○○居處見面之跡象，故譯文中丙○○說「我現
    在要過去了」，但並無實際付諸行動，故此部分證據與起訴
    事實之間有嚴重矛盾。
  (四)被告乙○○因涉及另一強盜案件（另案審理），於98年3月2
    5日15時45分在二林鎮○○○街2號4樓之5被告女友江慧玲住
    處，被警方拘提搜索（搜索扣押筆錄見原審卷一第123頁-12
    9頁），押送警局製作三份警訊筆錄，第三份筆錄為26日12
    時50分至14時58分，又轉送地檢署，26日21時45分起由檢察
    官訊問製作偵訊筆錄，98年3月26日23時35分在地檢署以十
    萬元交保完成（以上見原審卷一第106、142、148頁）。起
    訴書所稱「販毒時間98年3月26日15時許」，當時被告人在
    警局剛製作筆錄完成，自然不可能外出到「雲林縣斗六市鎮
    ○○路旁電線桿下」與證人丙○○交易毒品。且被告遭拘捕
    時間是「98年3月25日15時45分」，而證人丙○○指稱交易
    時間「98年3月26日15時許」，恰為間距一日時間，證人丙
    ○○雖然於原審審理中稱是被告朋友出面交付毒品，但被告
    遭逮捕拘禁已有一日時間，不可能有餘力指揮朋友出面交付
    毒品。
三、按犯罪事實，應依證據認定之，無證據不得認定犯罪事實；
    不能證明被告犯罪或其行為不罰者，應諭知無罪之判決，刑
    事訴訟法第154條第2項、第301條第1項分別定有明文。又，
    事實之認定，應憑證據，如未能發現相當證據，或證據不足
    以證明，自不能以推測或擬制之方法，以為裁判基礎；另認
    定犯罪事實應依證據，為刑事訴訟法所明定，故被告否認犯
    罪事實所持之辯解，縱屬不能成立，仍非有積極證據足以證
    明其犯罪行為，不能遽為有罪之認定，亦即為訴訟上證明之
    資料，須通常一般之人均不致於有所懷疑，而得確信其為真
    實之程度者，始得據為有罪之認定。倘其證明尚未達於此一
    程度，而有合理性懷疑存在時，即不得遽認被告犯罪，最高
    法院40年度臺上字第86號及30年度上字第1831號著有判例可
    資參照。上述一(一)(二)(三)部分，證據與起訴事實之間實有矛盾
    ，尚乏積極證據足證被告有此部分犯行，因檢察官認為與本
    院認定有罪之販賣甲基安非他命部分屬於集合犯之概括一罪
    關係，故不另為無罪諭知。
肆、據上論斷，應依刑事訴訟法第368條、第369條第1項前段、
    第364條、第299條第1項前段，毒品危害防制條例第4條第2
    項（修正前）、第19條第1項，刑法第11條、第2條第1項前
    段、第51條第5款，判決如主文。
本案經檢察官甲○○到庭執行職務。
中    華    民    國    99    年    7    月    28     日
            刑事第四庭    審判長法  官  洪  耀  宗
                                法  官  蔡 王金 全
                                法  官  劉  登  俊
以上正本證明與原本無異。
除無罪部分被告不得上訴外，其餘得上訴。
如不服本判決應於收受送達後十日內向本院提出上訴書狀，其未
敘述上訴理由者，並得於提起上訴後十日內向本院補提理由書（
均須按他造當事人之人數附繕本）「切勿逕送上級法院」。
                                書記官  張  惠  彥
中    華    民    國    99    年    7     月    28    日
附表
┌──┬──────┬──────────┬──────┬────┐
│編號│時間（民國）│聯 絡 方 式         │地        點│金    額│
├──┼──────┼──────────┼──────┼────┤
│ 一 │98年3月9日凌│丙○○以0000000000手│雲林縣斗六市│丙○○買│
│    │晨2時許（起 │機與乙○○使用之    │鎮南路98號前│3000 元 │
│    │訴筆誤為97年│0000000000號手機（  │「萊爾富超商│甲基安非│
│    │3月初某日凌 │SIM卡搭配扣案MUCH牌 │」前        │他命，先│
│    │晨3時許）   │手機、序號0000000000│            │給付700 │
│    │            │82311）聯絡後，江繼 │            │元嗣後數│
│    │            │然由彰化縣二林住處前│            │日內再給│
│    │            │往丙○○雲林縣斗六市│            │付餘款，│
│    │            │住處附近交易        │            │已給付完│
│    │            │                    │            │畢      │
├──┼──────┼──────────┼──────┼────┤
│ 二 │98年3月11日 │丙○○以0000000000  │雲林鎮斗六市│丙○○買│
│    │14到15時許。│手機，與乙○○使用之│鎮南路87號「│3000 元 │
│    │            │0000000000號手機（  │沐堤汽車旅館│甲基安非│
│    │            │SIM卡搭配扣案MUCH牌 │」113號房   │他命，當│
│    │            │手機、序號000000000 │            │場現金交│
│    │            │082311）、000000000 │            │易完畢  │
│    │            │8手機（SIM卡搭配扣案│            │        │
│    │            │LG牌手機、序號354631│            │        │
│    │            │000000000）聯絡後， │            │        │
│    │            │確定乙○○人在雲林縣│            │        │
│    │            │內汽車旅館投宿，陳姵│            │        │
│    │            │伶即前往向乙○○購買│            │        │
│    │            │毒品                │            │        │
├──┼──────┼──────────┼──────┼────┤
│ 三 │98年3月18日 │同上                │雲林縣西螺鎮│丙○○買│
│    │12時到14 時 │                    │光復東路27號│5500 元 │
│    │許。        │                    │「愛琴海汽車│甲基安非│
│    │            │                    │旅館」126號 │他命，當│
│    │            │                    │房          │場現金交│
│    │            │                    │            │易完畢  │
├──┼──────┼──────────┼──────┼────┤
│    │98年3月17日 │吳嘉忠以0000000000手│在彰化縣二林│吳嘉忠購│
│ 四 │20時許      │機與乙○○所使用之  │鎮乙○○某友│買6000元│
│    │            │0000000000號手機聯絡│人住處      │，半錢之│
│    │            │後，向乙○○購買毒品│            │安非他命│
│    │            │。                  │            │        │
└──┴──────┴──────────┴──────┴────┘

司法院資訊處製作；財團法人民間司法改革基金會備份。
